臺灣桃園地方法院小額民事判決
111年度壢保險小字第75號
原      告  南山產物保險股份有限公司

法定代理人  王英君  
訴訟代理人  蔡瑋珉  
            張哲瑀  
            劉學翰  
被      告  許振豐  

訴訟代理人  張東南  
            吳晉嘉  
上列當事人間請求損害賠償事件，本院於民國111年2月21日言詞
辯論終結，判決如下：
    主    文
原告之訴駁回。
訴訟費用新臺幣壹仟元由原告負擔。
    事實及理由
一、原告主張：被告於民國109年8月26日下午5時55分許，駕駛
    車牌號碼000-0000號自用小客車（下稱被告車輛），行經桃
    園市○○區○○路0段000號前時，適逢訴外人王家薰駕駛訴外人
    詹力道所有、原告承保之車牌號碼000-0000號自用小客車（
    下稱系爭車輛）在該處停等紅燈，被告未注意車況而擦撞系
    爭車輛，致系爭車輛因而受損，並支出新臺幣（下同）45,2
    21元之維修費用（其中零件31,200元、工資7,701元、烤漆6
    ,320元），已由原告依約全數賠付被保險人。為此，爰依侵
    權行為及保險代位之法律關係，提起本件訴訟等語，並聲明
    ：被告應給付原告45,221元，及自起訴狀繕本送達翌日起至
    清償日止，按週年利率5％計算之利息。
二、被告則以：被告當時是直行於內側車道，惟行駛中遭欲自外
    側車道變換至內側車道之系爭車輛擦撞等語，資以抗辯，並
    聲明：如主文第1項所示。
三、本院之判斷：
  ㈠按因故意或過失，不法侵害他人之權利者，負損害賠償責任
    ；汽車、機車或其他非依軌道行駛之動力車輛，在使用中加
    損害於他人者，駕駛人應賠償因此所生之損害，民法第184
    條第1項前段、第191條之2前段固分別定有明文。惟侵權行
    為之成立，須行為人因故意過失不法侵害他人權利，亦即行
    為人須具備歸責性、違法性，並不法行為與損害間有因果關
    係，始能成立，且主張侵權行為損害賠償請求權之人，對於
    侵權行為之成立要件應負舉證責任（最高法院102年度台上
    字第1893號裁判意旨參照）。次按當事人主張有利於己之事
    實者，就其事實有舉證之責任，民事訴訟法第277條前段有
    明文規定。是民事訴訟如係由原告主張權利者，應先由原告
    負舉證之責，若原告先不能舉證，以證實自己主張之事實為
    真實，則被告就其抗辯事實即令不能舉證，或其所舉證據尚
    有疵累，亦應駁回原告之請求（最高法院17年上字第917號
    判例意旨參照）。查原告主張其所承保之系爭車輛於停等紅
    燈時遭被告車輛擦撞，被告應負侵權行為損害賠償責任等語
    ，惟此情為被告所否認，並以前揭情詞置辯，揆諸前揭法律
    規定及說明，自應由原告就其所主張上開利己之事實，負舉
    證之責。
　㈡經查，原告主張被告於前揭時、地駕駛被告車輛過失撞擊系
    爭車輛乙節，無非係以汽車保險理算書、汽車保險理賠申請
    書、駕駛執照、行車執照、道路交通事故當事人登記聯單、
    道路交通事故現場圖、車損照片、估價單、電子發票為其主
    要依據（參見本院卷第16至28頁）；惟上開證據均僅能證明
    系爭車輛與被告車輛於前揭時、地發生擦撞，系爭車輛前保
    險桿、左側車身多處因而受損之事實，至於事故發生之原因
    及過程是否如原告所述係系爭車輛於停等紅燈時遭被告車輛
    擦撞乙節，則難憑此逕予認定。又系爭車輛之駕駛人王家薰
    於警詢時固陳稱：伊忘記當時行駛在內側或外側車道，伊在
    原地停等紅燈，並在車上整理資料，就遭被告車輛撞擊，如
    何撞擊伊不清楚等語（參見本院卷第39頁），惟其上開所述
    不僅與被告於警詢時陳稱：伊當時行駛在內側車道往大園方
    向，行經事故地點時，系爭車輛與其同向行駛於外側車道，
    當伊要通過系爭車輛時，就有一撞擊聲，伊就煞車下車查看
    ，發現被告車輛撞擊系爭車輛等語（參見本院卷第40頁），
    顯然大相徑庭，且遍觀本院依職權調取之道路交通事故現場
    圖、道路交通事故調查表㈠、道路交通事故照片，亦未見事
    故地點有系爭車輛駕駛人所述之紅綠燈號誌存在（參見本院
    卷第36、37、42至45頁），益徵原告上開所述事故過程是否
    可信，誠屬可疑。此外，本院依職權調取之桃園市政府警察
    局道路交通事故初步分析研判表，亦記載「因雙方說法不一
    致，跡證不足，經分析後無法釐清肇事因素」等語（參見本
    院卷第69頁），且兩造於本院審理中亦均表示無法提出相關
    行車紀錄器或現場監視錄影畫面供本院調查，併佐以原告就
    其本件主張，亦未再提出其他證據以實其說，應認其主張尚
    屬乏據，自難遽予採信無訛。
四、從而，原告依侵權行為及保險代位之法律關係，請求被告給
    付原告45,221元，及自起訴狀繕本送達翌日起至清償日止，
    按週年利率5％計算之利息，為無理由，應予駁回。
五、本件事證已臻明確，兩造其餘之攻擊防禦方法及所提證據，
    於判決結果不生影響，爰不一一論列，併此敘明。
六、訴訟費用負擔之依據：民事訴訟法第78條。並依職權確定如
    主文第2項所示。
中　　華　　民　　國　　111 　年　　3 　　月　　4 　　日
                  中壢簡易庭      法  官  陳振嘉
　　　　　　　　　
以上正本係照原本作成。
如不服本判決，應於送達後20日內，向本院提出上訴狀並表明上
訴理由，如於本判決宣示後送達前提起上訴者，應於判決送達後
20日內補提上訴理由書（須附繕本）。
如委任律師提起上訴者，應一併繳納上訴審裁判費。
書記官  郭玉芬
中　　華　　民　　國　　111 　年　　3 　　月　　7 　　日